【裁判字號】    94,交聲,654
【裁判日期】    950227
【裁判案由】    違反道路交通管理處罰條例聲明異議
【裁判全文】
臺灣士林地方法院交通事件裁定        94年度交聲字第654 號
原處分機關  臺北市交通事件裁決所
異  議  人
即受處分人  乙○○
上列受處分人因違反道路交通管理處罰條例案件，對於臺北市交
通事件裁決所民國94年8 月2 日北市裁三字第裁22-CM0000000號
裁決（原處分案號：臺北縣政府警察局北縣警交字第CM0000000
號）不服，聲明異議，本院裁定如下：
        主  文
異議駁回。
        理  由
一、按汽車在顯有妨害他車通行之處所，不得停車；駕駛人駕駛
    車輛，應遵守道路交通標誌、標線、號誌之指示、警告、禁
    制規定，並服從執行交通勤務之警察或依法令執行指揮交通
    及交通稽查任務人員之指揮；汽車駕駛人停車時，在顯有妨
    害他車通行處所停車者，處新臺幣（下同）600 元以上1,20
    0 元以下罰鍰，道路交通安全規則第一百十二條第一項第九
    款、道路交通管理處罰條例第四條第一項及第五十六條第一
    項第五款分別定有明文。
二、原處分意旨略以：異議人即受處分人乙○○駕駛EX-1735 號
    自用小客車，於民國（下同）94年4 月25日下午2 時40分許
    ，在台北縣鶯歌鎮○○街69-1號前，在顯有妨礙他車通行處
    所停車，經原舉發單位拍照採證後逕行舉發，爰依道路交通
    管理處罰條例第五十六條第一項第五款裁罰900 元等情。
三、本件異議意旨略以：受處分人固有於前揭時地駕車停放於舉
    發地點，惟該處並無紅黃線、告示牌，亦非上下坡或路口十
    公尺內之路段，外地駕駛人無從知悉該處不得停車，且當日
    本人欲將車輛駛離時，前後方及道路兩側均有停放車輛，並
    無何妨礙他車及行人通行之處，何以僅受處分人車輛遭罰，
    若舉發地點重慶街停車會影響妨礙他車或行人通行，則應清
    楚於該路段設立告示牌或劃設紅黃線，警方不可任意開立罰
    單，否則守法之百姓將無所適從，為此聲明異議，請求撤銷
    原判決等語。
四、
  (一)經查，受處分人駕駛EX-1735 號自用小客車，於94年4 月25
    日下午2 時40分許，在台北縣鶯歌鎮○○街69-1號前，在顯
    有妨礙他車通行處所停車，經原舉發單位拍照逕行舉發，爰
    依道路交通管理處罰條例第五十六條第一項第五款裁罰900
    元等情，有台北縣政府警察局北縣警交字第CM0000000 號舉
    發違反道路交通管理事件通知單一紙在卷可稽。受處分人雖
    抗辯如上述，惟證人即舉發警員甲○○到庭結證稱：「（問
    ：為何開單？）因為現場如果單邊有停車，兩部車就不能交
    會，因為路口僅供兩部車作雙向通行，在那邊若停車，會妨
    害交通，那二邊都不能停車」「（問：為何不繪製紅線或設
    立禁止停車告示牌？）當地有設立限時禁止停車標誌，平日
    是12點到下午5 點禁止進入，假日是上午9 點到晚上6 點禁
    止進入，該路段是禁止進入。我舉發異議人是在顯有妨害他
    人通行之處所停車（庭呈照片附卷）當地根本汽車禁止進入
    ，現場沒有繪製紅線，只有立告示牌。管制路段在下面，禁
    止進入的區域有包含舉發的地點。該地是我們加強取締的路
    段。在妨害他車通行處所停車與在禁止停車處所停車的罰鍰
    都一樣」「（問：異議人是否在不能進入的時間停車？）告
    發時間是下午二點多，是管制時段」「（問：告示牌如何寫
    ？）告示牌沒有寫路名。重慶街原本就有設立告示牌，何時
    設立我不清楚，我到的時候重慶街、尖山埔路均已設置告示
    牌，我任職於鶯歌分駐所自91年就開始，對當地交通狀況很
    清楚。重慶路上面沒有設置路障，只有設立告示牌」「依受
    處分人所言，其停車的位置在街道圖中重慶街、陶瓷街口的
    附近」「（問：照片一的二個標誌規範何處？同一路段為何
    設立二個標誌？）那二個標誌都是同一路段的管制標誌。下
    面的副牌指的是行人徒步區○○○○段。副牌下面有註明範
    圍指的是行人徒步區。副牌無註明指明行人徒步區指的是行
    人徒步區○○○道路。照片一中的前面那個標誌在我到職時
    就已經設置了，後面那個標誌何時設立，我不清楚。照片一
    的禁止標誌就是禁止進入重慶街的意思。後面那個比較看不
    到的標誌，在取締受處分人時有無設置我忘記了，我是以第
    一面的時間為準」等語綦詳（參本院94年10月20日、94年11
    月3 日訊問筆錄）。
  (二)則依證人所述，鶯歌鎮○○○路、重慶街均設置限時禁止進
    入標誌之告示牌，用以告知車輛駕駛人於平日12時至17時禁
    止車輛進入管制區○道路及行人徒步區，而受處分人對其於
    管制時段將車輛停放於設有禁止停車標誌之重慶街、陶瓷街
    口附近之事實亦不爭執，雖其辯稱如上述，然上開禁止停車
    標誌設置之處所明顯易見，並無設置不清楚之處，有證人所
    提照片一附於本院卷可參，受處分人駕駛車輛本即應注意交
    通標誌，不能以自己之過失未看到或其他商家之轉述據為抗
    辯之正當理由，至劃設紅黃線固為一般常見之禁止停車標線
    ，但並非唯一之方法，該路段因非絕對禁止停車之處所，而
    僅係部分時段禁止停車，故以設置限時停車標誌較符合當地
    之路況與需求，此均屬法律授權行政機關所為之合法行政處
    分，並無何不當或違法之處，受處分人徒以自己片面之認知
    而認交通標誌或標線設置不當，尚有誤會，自不足採。
五、綜上，原處分機關依舉發單位所具事證，參酌受處分人違規
    之事實、情節、稽查人員處理意見及受處分人之陳述，援引
    首揭規定及違反道路交通管理事件統一裁罰基準表及處理細
    則第四十三條、第四十四條第一項及第六十一條之規定，裁
    處罰鍰900 元，核無不合，受處分人聲明異議，為無理由，
    應予駁回。
據上論斷，應依道路交通案件處理辦法第十九條，裁定如主文。
中    華    民    國    95    年    2     月    27    日
                  交通法庭法  官 朱光仁
以上正本證明與原本無異。
如不服本裁定，應於送達後5日內向本院提出抗告。
                          書記官 陳佳伶
中    華    民    國    95    年    3     月    6     日


司法院資訊處製作；財團法人民間司法改革基金會備份。
